臺灣高等法院高雄分院刑事判決　　　　100年度上訴字第548號
上　訴　人
即　被　告　吳順泰
上列上訴人因毒品危害防制條例案件，不服臺灣高雄地方法院99
年度審訴緝字第103 號中華民國99年12月8日第一審判決（起訴
案號：臺灣高雄地方法院檢察署99年度毒偵字第1613號），提起
上訴，本院判決如下：
    主  文
上訴駁回。
    理  由
一、按不服地方法院之第一審判決而上訴者，應向管轄第二審之
    高等法院為之。上訴書狀應敘述具體理由。上訴書狀未敘述
    上訴理由者，應於上訴期間屆滿後20日內補提理由書於原審
    法院，逾期未補提者，原審法院應定期間先命補正。第二審
    法院認為上訴書狀未敘述理由或上訴有第362 條前段之情形
    者，應以判決駁回之。但其情形可以補正而未經原審法院命
    其補正者，審判長應定期間先命補正。刑事訴訟法第361 條
    、第367 條，分別定有明文。所謂不服第一審判決之具體理
    由，必係依據卷內既有訴訟資料或提出新事證，指摘或表明
    第一審判決有何採證認事、用法或量刑等足以影響判決本旨
    之不當或違法，而構成應予撤銷之具體事由，始克當之（例
    如：依憑證據法則具體指出所採證據何以不具證據能力，或
    依憑卷證資料，明確指出所為證據證明力之判斷如何違背經
    驗、論理法則）；倘僅泛言原判決認定事實錯誤、違背法令
    、量刑失之過重或輕縱，而未依上揭意旨指出具體事由，或
    形式上雖已指出具體事由，然該事由縱使屬實，亦不足以認
    為原判決有何不當或違法者（例如：對不具有調查必要性之
    證據，法院未依聲請調查亦未說明理由，或援用證據不當，
    但除去該證據仍應為同一事實之認定），皆難謂係具體理由
    ，俾與第二審上訴制度旨在請求第二審法院撤銷、變更第一
    審不當或違法之判決，以實現個案救濟之立法目的相契合，
    並節制濫行上訴（最高法院97年度臺上字第892 號判決參照
    ）。是以上訴人之上訴書狀或補提之上訴理由書，雖有敘述
    上訴理由，惟並未具體敘述第一審判決有上述違法、不當情
    形，即與未敘述具體理由無異，其所為上訴，即不符合上訴
    之法定要件。
二、被告吳順泰於民國99年12月15日收受判決後，於同年月21日
    具狀向原審法院提起上訴，並依原審之裁定補提上訴理由謂
    （本院卷第17頁）：其本件於99年1 月28日17時10分許在高
    雄市鳳山區○○○路為警查獲並採集尿液後，嗣於同年月29
    時15時45分許在高雄市岡山區○○○路63號3 樓307 室為警
    查獲並採集尿液，上開二罪係於24小時內查獲採尿，祈請鈞
    院就上開二罪能從輕量刑云云。
三、經查：被告各基於施用第一級毒品海洛因及第二級毒品甲基
    安非他命之犯意，分別於：(一)於99年1 月27日某時許，在其
    高雄縣鳳山市○○街128 號住處，以將海洛因摻入香菸方式
    施用海洛因1 次；(二)另於99年1 月27日某時許，在上開地點
    ，以將甲基安非他命置於玻璃球內燒烤方式施用第二級毒品
    甲基安非他命1 次。嗣於99年1 月28日17時10分許，吳順泰
    駕駛車號2223-WY 號自小客車搭載黃俊誠，行經高雄縣鳳山
    市○○○路龍霄殿廟亭前，經警扣得其所有供施用甲基安非
    他命所用之塑膠杓子1 支之事實，業經被告於原審坦承認罪
    並同意行簡式審判程序（原審卷第3-5 、10-11 頁），復有
    高雄市立凱旋醫院濫用藥物尿液檢驗報告、高雄市政府警察
    局刑警大隊偵辦毒品案尿液採證代碼對照表及被告所有供施
    用甲基安非他命所用塑膠杓子1 支在卷可稽，足徵被告上開
    任意性自白核與事實相符，其施用第一級毒品海洛因及第二
    級毒品甲基安非他命之事實，均堪認定。又被告上開違反毒
    品危害防制條例犯行，經原審依毒品危害防制條例第10條第
    1 項、第2 項及刑法第11條前段、第51條第5 款、第38條第
    1 項第2 款之規定，認被告涉犯毒品危害防制條例第10條第
    1 項之施用第一級毒品罪及第10條第2 項之施用第二級罪（
    合計二罪），復審酌被告前因施用毒品案件，經觀察、勒戒
    後後，仍不知悔改，再犯本案施用第一、二級毒品犯行，足
    見被告對於毒品已產生依賴，復參酌犯後坦承犯行及所犯為
    自戕行為等一切情狀，就施用第一級毒品罪量處有期徒刑7
    月、施用第二級毒品罪量處有期徒刑3 月，並定其應執行刑
    為有期徒刑8 月；並敘明扣案塑膠杓子1 支係被告所有供施
    用甲基安非他命所用之物，爰依刑法第38條第1 項第2 款規
    定於施用第二級毒品罪名項下宣告沒收（下稱「本案」）。
    已詳敘所憑之證據與認定之理由，所為論敘，經核並無違背
    經驗法則或論理法則，量刑亦屬允當。
四、被告雖以前詞提起上訴，惟查：
(一)、被告分別基於施用第一級毒品海洛因及第二級毒品甲基安非
    他命之犯意，分別於上開所示時地為施用第一、二級毒品犯
    行，已如前述；嗣被告於本件為警查獲採尿完畢釋放後，另
    基於施用第一級毒品海洛因及第二級毒品甲基安非他命之犯
    意，於99年1 月28日17時10分許為警查獲採尿完畢離開警局
    後某時起至同年月29日15時45分之某時，先後在高雄市岡山
    區○○○路63號3 樓307 室內，各將海洛因、甲基安非他命
    分別置於玻璃球內，以火燒烤方式施用海洛因及甲基安非他
    命各1 次之犯行，另經原審法院以100 年訴字第19號判處施
    用第一級毒品罪為有期徒刑7 月、施用第二級毒品罪為有期
    徒刑3 月，並定其應執行刑為有期徒刑9 月等情，此有原審
    法院100 年度訴字第19號刑事判決書及審判筆錄在卷可憑（
    見本院卷第31-37 頁，下稱「另案」）；再者，原審公訴檢
    察官已陳述並更正「另案」起訴事實之犯罪時間係：「99年
    1 月28日（即「本案」）為警查獲採尿完畢離開警局後某時
    起至同年月29日15時45分被警查獲時止之某時」等語，被告
    對此亦當庭表示同意「無竟見」（見原審卷第33-34 頁），
    且被告亦當庭表示：上開「另案」施用第一、二級毒品犯行
    ，係其嗣後在高雄縣岡山區○○○路房間內施用，係將甲基
    安非他命及海洛因分開施用等語綦詳（見原審卷第36頁），
    顯見被告係於「本案」為警查獲採尿後，另萌生基於施用第
    一、二級毒品犯意，在高雄市岡山區○○○路63號3 樓307
    室內，先後施用海洛因及甲基安非他命，足見被告「另案」
    犯行，確係其於「本案」為警查獲採尿後，另基於施用第一
    、二級毒品之犯意，於高雄市岡山區○○○路63號3 樓307
    室內所為施用海洛因及甲基安非他命犯行；此由被告上訴意
    旨亦抗辯：前後2 次採尿行為相距不到24小時，並未主張2
    次尿液檢體係基於同1 次施用毒品所排放，且亦未對「另案
    」提起上訴主張重覆審判等情即明（見本院卷第17頁）。足
    見被告上開「另案」施用第一、二級毒品之犯行，與「本案
    」施用第一、二級毒品犯行為，二者犯意各別，行為不同，
    前後2 次採取之尿液並非被告同一次施用毒品所排放之尿液
    ，上開各罪自應分論併罰，「另案」萌生施用第一、二級毒
    品犯意之施用毒品行為，核與「本案」無涉。從而，被告辯
    稱：員警前後2 次採尿未相隔24小時云云，縱屬真實，亦無
    礙「本案」犯行之認定。基此，被告此部分上訴，顯與事實
    不符，且未依據卷內既有訴訟資料，指摘原判決有何採證等
    足以影響判決本旨之不當或違法，此部分上訴理由自非屬「
    具體理由」。
(二)、再按關於刑之量定，係實體法上賦予法院得為自由裁量之事
    項，倘其未有逾越法律所規定之範圍，或濫用其權限，即不
    得任意指摘為違法（最高法院75年台上字第7033號判例要旨
    足參）。原審於量刑時，已審酌被告前因施用毒品案件，經
    觀察、勒戒後，仍未戒絕毒品，再為本件施用第一、二毒品
    犯行，顯然缺乏戒絕毒品之決心，並參酌其犯後坦承犯行及
    所犯罪質係屬自戕行為等一切情狀，足認量刑已審酌刑法第
    57條各款規定事項，且施用第一級毒品罪之法定刑為6 月以
    上5 年以下有期徒刑、施用第二級毒品罪之法定刑為3 年以
    下有期徒刑，原審綜合上情，就施用第一級毒品罪量處有期
    徒刑7 月、施用第二級毒品罪量處有期徒刑3 月，並定其應
    執行刑為有期徒刑8 月，所定執行刑亦合於刑法第51條第5
    款規定，並無失之過重情形，是被告空言指摘原判決量刑及
    所定應執行刑過重云云，顯未敘述具體理由。
五、綜上所述，被告既未依據卷內既有訴訟資料或提出新事證，
    指摘或表明第一審判決有何採證認事、用法或量刑等足以影
    響判決本旨之不當或違法，而構成應予撤銷之具體事由，按
    之上開規定，被告之上訴顯屬違背法律上之程式，應由本院
    依同法第367 條前段、第372 條規定，不經言詞辯論逕行判
    決如主文。
中    華    民    國   100    年    4     月    26    日
                  刑事第四庭    審判長法  官   蕭權閔
                                      法  官   吳進寶
                                      法  官   唐照明
以上正本證明與原本無異。
施用第一級毒品部分如不服本判決應於收受本判決後10日內向本
院提出上訴書狀，其未敘述上訴理由者，並得於提起上訴後10日
內向本院補提理由書狀（均須按他造當事人之人數附繕本）「切
勿逕送上級法院」。
其餘不得上訴。
中    華    民    國   100    年    4     月    26    日
                                      書記官   黃琳群